pl: Konstrukcja otworu na rzepkę: Zamknięta rzepka; Otwarta rzepka; Pierścień rzepki; Inne
ko: 슬개골 개구부 디자인: 폐쇄형 슬개골; 개방형 슬개골; 슬개골 링; 기타
nl: Ontwerp knieschijfopening: Gesloten patella; Open patella; Patella ring; Andere
fi: Polvilumpion aukon muotoilu: Suljettu polvilumpio; Avoin polvilumpio; Polvilumpiorengas; Muu
zh-TW: 髕骨開口設計: 封閉式髕骨; 開放式髕骨; 髕骨環; 其他
ro-RO: Designul deschiderii pentru rotulă: Rotulă închisă; Rotulă deschisă; Inel pentru rotulă; Altele
hr-HR: Dizajn otvora za patelu: Zatvorena patela; Otvorena patela; Patelarni prsten; Ostalo
fr: Conception de l’ouverture de la rotule: Rotule fermée; Rotule ouverte; Anneau rotulien; Autre
cs: Návrh otvoru čéšky: Uzavřená čéška; Otevřená čéška; Patelární kroužek; Jiné
hu: Térdkalácsnyílás kialakítása: Zárt térdkalács; Nyitott térdkalács; Térdkalács gyűrű; Egyéb
es: Diseño de la abertura patelar: Rótula cerrada; Rótula abierta; Anillo rotuliano; Otros
en: Patella opening design: Closed patella; Open patella; Patella ring; Other
sv: Knäskålsöppningsdesign: Stängd knäskål; Öppen knäskål; Knäskålsring; Övrigt
pt-BR: Design de abertura patelar: Patela fechada; Patela aberta; Anel patelar; Outro
da: Knæskalsåbningsdesign: Lukket knæskal; Åben knæskal; Knæskalsring; Andet
ru: Дизайн отверстия для надколенника: Закрытая коленная чашечка; Открытая коленная чашечка; Кольцо для коленной чашечки; Другой
bg-BG: Дизайн на отвора за пателата: Затворена пателла; Отворена пателла; Пателарен пръстен; Други
sl-SI: Zasnova odprtine za pogačico: Zaprta pogačica; Odprta pogačica; Obroč pogačice; Drugo
lt-LT: Girnelės angos dizainas: Uždara girnelė; Atvira girnelė; Girnelės žiedas; Kita
it: Design dell'apertura rotulea: Rotula chiusa; Rotula aperta; Anello rotuleo; Altro
sk-SK: Tvar otvoru pre jabĺčko: Zatvorená čéška; Otvorená čéška; Patelárny krúžok; Iné
th: การออกแบบช่องเปิดสะบ้า: แบบปิดสะบ้า; แบบเปิดสะบ้า; แบบวงแหวนสะบ้า; อื่นๆ
zh-CN: 髌骨开口设计: 闭合髌骨; 开放髌骨; 髌骨环; 其他
pt-PT: Design da abertura patelar: Patela fechada; Patela aberta; Anel patelar; Outro
nb: Kneskålåpningsdesign: Lukket patella; Åpen patella; Patellaring; Annet
ja: 膝蓋骨開口部デザイン: 膝蓋骨閉鎖型; 膝蓋骨開放型; 膝蓋骨リング; その他
el: Σχεδιασμός ανοίγματος επιγονατίδας: Κλειστή επιγονατίδα; Ανοιχτή επιγονατίδα; Δακτύλιος επιγονατίδας; Άλλο
de: Patella-Öffnungsdesign: Geschlossene Patella; Offene Patella; Patellaring; Sonstiges
tr: Patella açıklık tasarımı: Kapalı patella; Açık patella; Patella halkası; Diğer
vi: Thiết kế lỗ xương bánh chè: Xương bánh chè kín; Xương bánh chè hở; Vòng xương bánh chè; Khác